最高法院民事裁定　　　　　　　一○○年度台抗字第八四二號
再 抗告 人　大寬實業股份有限公司
法定代理人　何陳桂美即陳貞文.
代　理　人　許 芳 瑞律師
上列再抗告人因與相對人藍重豐等間請求給付借款聲請強制執行
事件，聲明異議，就司法事務官之處分提出異議，對於中華民國
一○○年八月十六日台灣高等法院高雄分院裁定（一○○年度抗
字第一九七號），提起再抗告，本院裁定如下：
    主  文
再抗告駁回。                                            
再抗告程序費用由再抗告人負擔。
    理  由
按對於抗告法院以抗告有理由而廢棄或變更原裁定之裁定，或以
抗告無理由而駁回抗告之裁定再為抗告，僅得以其適用法規顯有
錯誤為理由，並應經再抗告法院許可；此項許可，以原裁定所涉
及之法律見解具有原則上之重要性為限，此觀民事訴訟法第四百
八十六條第四項及第四百九十五條之一第二項準用第四百六十九
條之一規定甚明。上開規定，依強制執行法第三十條之一規定，
於強制執行事件準用之。所謂適用法規顯有錯誤，係指原法院就
其取捨證據所確定之事實適用法規顯然不合於法律規定，或與司
法院現尚有效及大法官會議之解釋，或本院尚有效之判例顯然違
反者而言，不包括認定事實不當之情形在內。本件相對人與再抗
告人間因給付借款聲請強制執行事件，相對人聲請台灣高雄地方
法院（下稱高雄地院）對再抗告人之財產為強制執行，經該院就
原裁定附表（下稱附表）所示之不動產鑑價，再抗告人聲明異議
，該院司法事務官裁定駁回，再抗告人對之提出異議，經高雄地
院法官裁定駁回。再抗告人不服，提起抗告。原法院以：相對人
原係聲請執行債務人何堅心所有高雄市鳥松區○○○段土地一四
一七地號土地，及其上建物即再抗告人所有建號二○、二一、四
七建物。因再抗告人於民國九十九年五月三十一日具狀聲明其中
建號二○、四七建物業因遭颱風吹襲而已滅失，並經重建，故現
有結構均與原登記之建物不相符合。執行法院乃於同年十一月八
日就現存建物之實際狀態囑託地政人員為測量，而於測量後暫編
建號為二○四六、二○四七、一一二三，並就測量結果辦理登記
等情，業經調取該執行卷查明屬實。又經將地政人員測量所製作
之現狀測量成果圖與原始二○、二一、四七建號之測量成果圖相
互比對結果，測量後暫編建號二○四六部分係與原四七建號位置
大致相同，二○四七建號部分係與原二○建號位置大致相同，而
一一二三建號部分則坐落於原二一建號旁（原二一建號仍保留於
上述附表內）。則執行法院依上開現狀測量後之建物現狀為查封
登記並送請鑑價，即屬有據。又二○四六號所載一層面積六九六
點八三平方公尺，係包括占用鄰地即同段一四九九之七、一四九
九之八地號土地之範圍在內；一一二三號所載面積二二九點三九
平方公尺，則係包括占用鄰地即同段第一四○四之七、一四○九
地號土地之範圍在內，有測量成果圖在卷可稽，且因各該建物占
用鄰地部分與坐落一四一七地號土地之建物部分無從分割，屬單
一所有權範圍內，故仍應就建物全部面積送請鑑價。至嗣後拍賣
時其拍賣條件如何記載，則為另一問題，與查封及鑑價內容無涉
等詞，爰維持高雄地院所為之裁定，駁回再抗告人之抗告，經核
並無適用法規顯有錯誤之情事。再抗告意旨雖以：相對人原僅聲
請執行債務人何堅心所有建號二○、二一、四七建物，惟執行法
院就現存建物之實施狀態囑咐地政人員測量結果，卻多出一一二
三號建物，顯有錯誤云云，然查再抗告人所陳上開理由，係屬原
裁定認定事實當否之問題，核與適用法規是否顯有錯誤無涉，且
無涉及之法律見解具有原則上之重要性，依上說明，其再為抗告
，自不應許可。
據上論結，本件再抗告為不合法。依強制執行法第三十條之一、
民事訴訟法第四百九十五條之一第二項、第四百八十一條、第四
百四十四條第一項、第九十五條、第七十八條，裁定如主文。
中    華    民    國  一○○  年    十    月   二十   日
                      最高法院民事第七庭
                          審判長法官  顏  南  全  
                                法官  林  大  洋  
                                法官  鄭  傑  夫  
                                法官  陳  玉  完  
                                法官  李  慧  兒  
本件正本證明與原本無異
                                      書  記  官  
中    華    民    國  一○○  年   十一   月    一    日
                                                      K